【裁判字號】    98,台上,1273
【裁判日期】    980312
【裁判案由】    違反毒品危害防制條例等罪
【裁判全文】
最高法院刑事判決            九十八年度台上字第一二七三號
上  訴  人  甲○○
上列上訴人因違反毒品危害防制條例等罪案件，不服台灣高等法
院高雄分院中華民國九十七年十二月三十日第二審判決（九十七
年度上訴字第一九六四號，起訴案號：台灣屏東地方法院檢察署
九十七年度毒偵字第一四八０、一六五０、一六七一號），提起
上訴，本院判決如下：
    主  文
上訴駁回。
    理  由
一、施用第一級毒品部分
按刑事訴訟法第三百七十七條規定，上訴於第三審法院，非以判
決違背法令為理由，不得為之。是提起第三審上訴，應以原判決
違背法令為理由，係屬法定要件。如果上訴理由書狀並未依據卷
內訴訟資料，具體指摘原判決不適用何種法則或如何適用不當，
或所指摘原判決違法情事，顯與法律規定得為第三審上訴理由之
違法情形，不相適合時，均應認其上訴為違背法律上之程式，予
以駁回。又依刑事訴訟法第三百五十條、第三百六十一條、第三
百六十二條、第三百六十七條規定，不服地方法院之第一審判決
，提起第二審上訴者，須提出上訴書狀，並應敘述「具體理由」
，為上訴必備之程式。所稱具體理由，必係依據卷內既有訴訟資
料或提出新事證，指摘或表明第一審判決有何採證、認事、用法
或量刑等足以影響判決本旨之不當或違法，而構成應予撤銷之具
體事由，始克相當（例如：依證據法則，具體指出原判決所採證
據何以不具證據能力，或依卷證資料，明確指出原判決所為證據
證明力之判斷如何違背經驗、論理法則）；如未依上揭意旨指出
具體事由，而僅泛言或單憑當事人自我說詞，指摘原判決認事用
法不當、採證違法、判決不公、量刑過重等等，即屬未敘述具體
理由，所提第二審上訴不合法律上之程式，得不經言詞辯論，由
第二審法院予以判決駁回。查本件上訴人甲○○因於民國九十七
年六月十九日晚間及同年七月二十七日下午，各施用海洛因一次
，不服第一審論處施用第一級毒品罪刑（均累犯，共二罪），提
起第二審上訴，僅泛言第一審判決就上訴人「數次施用毒品行為
，認係各別獨立之數行為，因而分論併罰，認定事實及適用法律
顯有違誤」等語為其上訴理由，有所具上訴狀在卷可稽。原判決
以其未依據卷內訴訟資料具體指摘第一審判決認事、用法違法或
不當，屬上訴未敘述具體理由，因認其第二審上訴不合法律上程
式，予以駁回，已詳敘認定之理由。從形式上觀察，原判決並無
違背法令之情形。上訴意旨仍單憑上訴人之自我說詞，謂上訴人
之上開第二審上訴理由並非泛言第一審判決認事用法違誤云云，
顯係誤解上開法定上訴第二審具體理由之涵義，據此指摘原判決
違法，自與法律規定得為第三審上訴理由之違法情形，不相適合
。此部分上訴違背法律上之程式，應予駁回。
二、施用第二級毒品部分
按最重本刑為三年以下有期徒刑之罪，經第二審判決者，不得上
訴於第三審法院，刑事訴訟法第三百七十六條第一款規定甚明。
上訴人經原判決論處毒品危害防制條例第十條第二項施用第二級
毒品罪刑（共三罪）部分，核屬刑事訴訟法第三百七十六條第一
款之案件，依首開說明，既經第二審判決，自不得上訴於第三審
法院，上訴人猶提起上訴，為法所不許，亦應駁回。
據上論結，應依刑事訴訟法第三百九十五條前段，判決如主文。
中    華    民    國  九十八  年    三    月   十二   日
                      最高法院刑事第十一庭
                          審判長法官  花  滿  堂
                                法官  黃  正  興
                                法官  陳  東  誥
                                法官  林  錦  芳
                                法官  洪  昌  宏
      本件正本證明與原本無異
                                      書  記  官
中    華    民    國  九十八  年    三    月   十六   日
                                                    m


司法院資訊處製作；財團法人民間司法改革基金會備份。
